臺灣臺東地方法院刑事裁定
111年度提字第9號
聲  請  人
即被逮捕人  侯壽松



上列聲請人即被逮捕人因違反貪汙治罪條例案件，聲請提審，本
院裁定如下：
    主  文
聲請駁回，侯壽松解返臺灣臺東地方檢察署。
    理  由
一、聲請意旨略以：聲請人侯壽松係一介平民，非政府官員，無
    拿取款項，只是見證人，且全盤說明，已無偽證串供之虞，
    現年紀已70歲又是中風高血壓患者，於馬偕醫院有連續門診
    ，請裁定釋放聲請人等語。
二、按人民被法院以外之任何機關逮捕、拘禁時，其本人或他人
    得向逮捕、拘禁地之地方法院聲請提審；法院審查後，認為
    不應逮捕、拘禁者，應即裁定釋放；認為應予逮捕、拘禁者
    ，以裁定駁回之，並將被逮捕、拘禁人解返原解交之機關，
    提審法第1條第1項前段、第9條第1項分別定有明文。次按被
    告經傳喚、自首或自行到場者，檢察官於訊問後，認有第10
    1條第1項各款或第101條之1第1項各款所定情形之一而無聲
    請羈押之必要者，得命具保、責付或限制住居；但認有羈押
    之必要者，得予逮捕，並將逮捕所依據之事實告知被告後，
    聲請法院羈押之；第93條第2項、第3項、第5項之規定於本
    項之情形準用之，刑事訴訟法第228條第4項亦有明文規定。
    又提審法院所審查者，係就逮捕、拘禁之法律依據、原因及
    程序等合法性為之，此觀提審法第8條第1項規定甚明。至被
    告犯罪嫌疑是否重大，暨其是否有羈押之原因及必要乙節，
    應由受理羈押聲請之法院認定，非由提審法院審查，要屬當
    然。
三、經查，聲請人因涉嫌違反貪汙治罪條例案件，經檢察官訊問
    後，認聲請人涉犯違反貪汙治罪條例，犯罪嫌疑重大，有事
    實足認有湮滅、偽造、變造證據或勾串共犯或證人之虞，並
    有羈押之必要，乃於同日當庭逮捕聲請人等情，此有民國11
    1年9月15日13時15分、18時47分及同年月16日00時43分臺東
    地方檢察署訊問筆錄、臺東地方檢察署檢察官逮捕通知附卷
    可憑，是檢察官於訊問聲請人後，認為聲請人之犯罪嫌疑重
    大，且有上開羈押原因，並有羈押必要，而依刑事訴訟法第
    228條第4項之規定，予以逮捕自有相當之理由，核與刑事訴
    訟法第228條第4項規定無違，難認有何非法逮捕之情事。從
    而，聲請人聲請提審為無理由，應予駁回，並解返臺灣臺東
    地方檢察署。至聲請人雖辯稱：其已全盤說明，自無偽證串
    供之虞，且健康狀況不佳等語，然聲請人犯罪嫌疑是否有羈
    押之原因及必要乙節，應由受理羈押聲請之法院認定，非由
    提審法院審查，併此指明。
四、依提審法第9條第1項後段，裁定如主文。
中　　華　　民　　國　 111　　年　　9 　　月　  16 　日
                刑事第三庭  法  官  施伊玶
正本係照原本作成。
如不服本裁定，應於裁定送達後10日內，以書狀敘明理由，向本
院提出抗告狀
中　　華　　民　　國　 111　　年　　9　　 月　　16　　日
                            書記官　王士偉